# 请教陈版主关于房地产企业土地使用税问题

提问人：guanglv 时间：2019-01-02 11:35:14
被审计单位为房地产开发企业，目前有 4 个正在开发的项目，其中 3 个项目停工， 1 个项目正在施工期，被审计单位一直未计提土地使用税，目前是否应按照项目开发的阶段（施工前期计入税金及附加、施工期间计入存货成本施工、施工完成后计入税金及附加）计入存货成本，还是应全部计入税金及附加？
项目组观点之一，房地产企业缴纳的土地使用税能计入开发成本，
依据是《企业会计准则-存货》所规定的：“使存货达到当前状态和场所所必须的必要、合理的支出”，应计入 “开发成本”，而不应依一般的会计处理规定，计入期间费用。
项目组观点之二，房地产企业缴纳的土地使用税不能计入开发成本
依据是《企业会计准则——应用指南》规定：税金及附加科目使用的规定，土地使用税计入税金及附加，属于房地产开发费用，不属于开发成本。

回答人：chenyiwei
土地使用税应全部计入损益（税金及附加），不应计入开发成本。参考：《瑞华研究 2010 ～ 2016 汇编》之 “问题1-2-17（用于建造自用房屋的土地出让金借款利息、建造期间土地使用税资本化问题）”、“问题 6-1-13（房地产开发企业土地使用税的列支）”。